### Pol Plana Ayet

Editor / Técnico / Músico



Apasionado del cine, la música y la expresión sonora. Colaborando en distintos proyectos artísticos y técnicos relacionados con el audiovisual y la música. Batería y percusionista con 13 años de experiencia y con experiencia en composición y arreglos. Me implico

rápidamente en los proyectos formando parte de un equipo. Creo que la aportación colectiva es la que realmente define el resultado y el mérito de una obra. Muy amigo de mis amigos, y bastante honesto conmigo mismo; me gusta la literatura, los viajes largos en tren y cocinar.

#### **Datos Personales**

Fecha de Nacimiento: 27/06/1993

DNI: 43573201T

Domicilio: C/ Concilio de Trento, 77. 5o 3a, 08018

Teléfono: 606219448 // 932664842 Email: polplanaayet@gmail.com

Web: www.polplana.com

Facebook: www.facebook.com/polploman Instagram: www.instagram.com/polploman

#### **Aptitudes**

Catalán • • • •
Castellano
Inglés • • •
ProTools • • • • •
Logic • • •
Cubase
·····
Premiere • • • •
Photoshop • • •
Indesign • • •
••••••
Composición • • •
Arreglos • • • •
Interpretación • • • •

#### Curriculum Vitae

#### Experiencia

# Deluxe Spain // Editor Freelance (2016-Actualidad)

Edición de sonido, diálogos y doblaje, sincronización de stems, montaje y revisión de materiales.

# Freelance // Técnico de Sonido (2014 - Actualidad)

Grabación/edición/mezcla de grupos de música como: Bolga, Gyoza, Vuelve Zinc, Hoder Mofet.

# ESCAC Films // Diseñador de Sonido (2015-2018)

Diseño de sonido y premezcla de cortos como: 4 Días de Octubre, Casa, Néboa, Ringo, Benidorm, Desde Que Bailas; y mezcla y diseño de spot Arcadia.

# Fundación ESCAC // Profesor Adjunto (2016-2017)

Professor adjunto en clases de formación y Boot-Camps en 1ro y 2ndo de carrera.

### Formación

# Grado en Cine y Televisión //ESCAC (2011-2015)

Especializado en Sonido, grabación en directo, postproducción, diseño, mezcla...

#### Nivel Grado Medio // Taller de Músics -Aula de Música (2015-2018)

Especializado en Batería y Percusión, composición, arreglos e interpretación en distintos estilos y géneros.

#### Material Propio

Macbook Pro 15" // Torre Windows 10 // Tarjeta de sonido RME Fireface UCX // Gravadora ZOOM H6 // Gravador ZOOM F8 //Mesa de mezclas Soundcraft Spirit M12 // Mixer SoundDevices 302 de dos canales // Controladora Behringuer BCF 2000 // Previo de Válvulas Universal Audio Solo 110 // Altavoces Focal CMS 60 // Shure 7SMB // Shure 58sm // Shure 57 //AKG D112 // AKG 214 // AKG C1000 // AKG C2000 // AKG C430 (x2) // AKG D40 (x3) // AKG 451 (x2) // Sennheisser 421 // Sennheisser mkh416 con paravientos y con zepelin (x2) // Sennheiser MKH 70 P48 // Sistema Inalámbrico Sennheiser EW 100 G3 (x2)